臺灣板橋地方法院交通法庭裁定　　　　 97年度交聲字第684號
原處分機關　交通部公路總局臺北區監理所板橋監理站
異　議　人　甲○○
上列異議人因不服原處分機關於民國97年4 月7 日所為板監裁字
裁41-C00000000號違反道路交通管理事件裁決書所為處分，經聲
明異議，本院裁定如下：
    主  文
異議駁回。
    理  由
一、本件聲明異議意旨詳如附件聲明異議狀所載。
二、按「汽車駕駛人，行經有燈光號誌管制之交岔路口闖紅燈者
    ，處新臺幣一千八百元以上五千四百元以下罰鍰」、「汽車
    駕駛人有左列各款所列條款之一者，除依原條款處罰鍰外，
    並予記點：三、有第四十三條、第五十三條或第五十四條情
    形之一者，各記違規點數三點」，道路交通管理處罰條例第
    53條第1 項、第63條第1 項第3 款定有明文。
三、經查：異議人於民國（下同）96年11月5 日1 時40分許，騎
    用CY8-178 號機車，行經台北縣板橋市○○路、大智街口時
    ，闖越路口之紅燈號誌左轉行駛乙情，業據台北縣政府警察
    局板橋分局97年3 月27日北縣警板交裁字第0970012388 號
    函稱「.... 於96 年11月5 日1 時40分許在本轄板橋市○○
    路與大智街口在管制燈號已轉變為紅燈之狀態下，仍強行闖
    越紅燈（左轉），始經執勤人員依法攔檢舉發。.... 」 ，
    復有舉發警員李鴻坤所填製「舉發違反道路交通管理事件通
    知單」乙紙，在卷可稽，足堪認定。雖異議人辯稱伊當時行
    經上開路口處時，路口號誌係黃燈云云，惟異議人於上開時
    地騎用上開機車違規闖越路口紅燈號誌左轉乙節，業據上開
    台北縣政府警察局板橋分局函述綦詳，有如上述，且警員李
    鴻坤於上開時地係依法執行交通勤務之專業公務人員，亦與
    異議人間亦素不相識，應無誤認或杜撰之可能及必要，是異
    議人空言辯稱其當時之路口號誌係黃燈云云，顯不足採信，
    異議人上開違規行為，應堪認定。綜上所述，本件原處分機
    關以異議人上開違規行為明確，依道路交通管理處罰條例第
    53條第1 項、第63條第1 項第3 款之規定，裁處異議人新台
    幣（下同）4500元之罰鍰，並記違規點數3 點，應無任何違
    法或不當之處，至為灼然。茲本件異議人不服原處分機關所
    為上開裁決書之處分，聲明異議，而空言指摘云云，揆諸上
    述，為無理由，應予駁回。
據上論斷，應依道路交通案件處理辦法第19條，裁定如主文。
中　　華　　民　　國　　96　　年　　7 　　月　　16　　日
                    交通法庭  法　官  林 晏 鵬
上列正本證明與原本無異。
如不服本裁定，應於裁定送達後五日內敘明抗告理由，向本院提
出抗告狀。
                              書記官  陳 映 孜
中　　華　　民　　國　　97　　年　　7 　　月　　17　　日
